pl: Długość wózka przerzutki: Długi; Średni; Jedna specyfikacja; Krótki; Inne
sv: Växelhållarens längd: Lång; Medium; En specifikation; Kort; Övrigt
ro-RO: Lungimea coliviei schimbătorului de foi: Lung; Mediu; O singură specificație; Scurt; Altele
ko: 변속기 케이지 길이: 롱; 미디엄; 단일 사양; 숏; 기타
it: lunghezza della gabbia del deragliatore: Lunga; Media; Misura unica; Corta; Altra
fi: Vaihtajan häkin pituus: Pitkä; Keskipitkä; Yksi pituus; Lyhyt; Muu
cs: Délka ramínka přehazovačky: Dlouhé; Střední; Jedna specifikace; Krátké; Jiné
lt-LT: Pavarų perjungiklio narvelio ilgis: Ilgas; Vidutinis; Viena specifikacija; Trumpas; Kita
hr-HR: Duljina kaveza mjenjača: Dugo; Srednje; Jedna specifikacija; Kratko; Ostalo
bg-BG: Дължина на рамото на дерайльора: Дълга; Средна; Един размер; Къса; Друго
en: Derailleur cage length: Long; Medium; One spec; Short; Other
da: Derailleurs længde: Lang; Medium; En specifikation; Kort; Andet
pt-BR: Comprimento da gaiola do desviador/câmbio: Longo; Médio; Único; Curto; Outro
ru: Длина лапки переключателя: Длинная; Средняя; Один размер; Короткая; Другое
sk-SK: Dĺžka klietky prehadzovačky: Dlhé; Stredné; Jednotné; Krátke; Iné
fr: Longueur de chape du dérailleur: Longue; Moyenne; Taille unique; Courte; Autre
de: Länge des Schaltwerkskäfigs: Lang; Mittel; Einheitsgröße; Kurz; Sonstige
pt-PT: Comprimento da gaiola do câmbio: Longo; Médio; Uma especificação; Curto; Outro
zh-TW: 變速器導板長度: 長; 中; 單一規格; 短; 其他
zh-CN: 拨链器导板长度: 长; 中; 单一规格; 短; 其他
el: Μήκος κλωβού μηχανισμού αλλαγής ταχυτήτων: Μακρύς; Μεσαίος; Μία προδιαγραφή; Κοντός; Άλλο
vi: Chiều dài lồng đề: Dài; Trung bình; Một thông số; Ngắn; Khác
th: ความยาวของกรงตีนผี: ยาว; ปานกลาง; ขนาดเดียว; สั้น; อื่นๆ
tr: Aktarıcı bacak uzunluğu: Uzun; Orta; Tek özellik; Kısa; Diğer
hu: Váltókanál hossza: Hosszú; Közepes; Egységes méret; Rövid; Egyéb
ja: ディレイラーケージの長さ: ロング; ミディアム; ワンスペック; ショート; その他
nb: Lengde på girkasse: Lang; Middels; Én spec; Kort; Annet
sl-SI: Dolžina kletke zadnjega menjalnika: Dolga; Srednja; Ena specifikacija; Kratka; Drugo
nl: Derailleurkooi lengte: Lang; Medium; Eén specificatie; Kort; Overige
es: Longitud de la jaula del desviador: Larga; Media; Una especificación; Corta; Otro